臺灣臺南地方法院刑事判決　　　　　　　　　　　　九十一年度南簡上字第一一號
　　公　訴　人　台灣台南地方法院檢察署檢察官
　　上　訴　人
　　即　被　告　乙○○
右列上訴人因賭博案件，不服本院九十年度南簡字第八三四號，中華民國九十年十一
一月七日第一審簡易判決（九十年度偵字第一００八七號），提起上訴，本院管轄第
二審之合議庭判決如左：
    主  文
上訴駁回。
    事  實
一、乙○○曾因犯竊盜罪，經本院判處罰金銀元四千元確定，於八十八年十一月十一
    日繳清執行完畢；嗣又因犯竊盜罪，經屏東地方法院判處罰拘役一百日，緩刑貳
    年，於八十九年五月十九日確定；嗣又於緩刑期間因犯竊盜罪，經本院判處罰金
    銀元四千五百元確定，於九十年九月十三日繳清執行完畢。詎乙○○仍不知悔改
    ，意圖為自己不法之所有，於民國九十年九月二日中午十二時十五分許，在台南
    市○○路二百七十一號蜜世界水果店內，趁無人注意之際，暗中竊取水蜜桃八個
    、蘋果六個、紅柿五粒、葡萄四斤，總價值約新台幣一千三百五十元，得手後欲
    逃離之際，為上開水果店之店主甲○○發現，追出該店外之小巷並報警查獲。
二、案經台南市警察局第一分局報告台灣台南地方法院檢察署檢察官偵查終結，聲請
    以簡易判決處刑。
    理  由
一、查右開事實已據被告乙○○自白在卷，核與證人甲○○之證述相符，並有贓證物
    領據一紙可稽，互核相符，被告之竊盜犯行，事證非常明確，堪予認定。
二、核被告意圖為自己不法之所有，而竊取他人之財物，所為係犯刑法第三百二十條
    第一項之竊盜罪。被告曾因犯竊盜罪，經本院判處罰金銀元四千元確定，於八十
    八年十一月十一日繳清執行完畢；嗣又因犯竊盜罪，經屏東地方法院判處罰拘役
    一百日，緩刑貳年，於八十九年五月十九日確定；嗣又於緩刑期間因犯竊盜罪，
    經本院判處罰金銀元四千五百元確定，於九十年九月十三日繳清執行完畢，此有
    全國前案紀錄表在卷足證，再犯本案，雖未構成累犯，但見素行不佳，況且先前
    各次法院所量處之刑度均甚輕微，甚至給予緩刑之機會，但被告仍未知把握，不
    知悔改，而一犯再犯，本次自有量予較重刑度之必要。原審以被告犯行明確，因
    予適用刑法第三百二十條第一項、第四十一條第一項前段、罰金罰鍰提高標準條
    例第一條前段、第二條等規定，論被告以竊盜罪，審酌被告犯罪之一切情狀，量
    處有期徒刑三月，並諭知如易科罰金以銀元佰元折算壹日，經核認事用法，並
    無違誤，所量刑度，亦屬適當。上訴人上訴意旨指摘原判決量刑過重，為無理由
    ，應予駁回。
據上論斷，應依刑事訴訟法第四百五十五條之一第一項、第三項、第三百六十八條，
，判決如主文。
本案經檢察官陳建弘到庭執行職務。
中      華      民      國      九十一      年      五      月  二十    日
                              臺灣臺南地方法院刑事第一庭
                                      審判長法  官  沈揚仁
                                            法  官  黃光進
                                            法  官  蘇義洲
右正本證明與原本無異
本件不得上訴
                                            書記官  岑  玢
中      華      民      國      九十一      年      五      月  二十    日
附錄本案論罪科刑法條全文：
刑法第三百二十條第一項：意圖為自己或第三人不法之所有，而竊取他人之動產者，
                        為竊盜罪，處五年以下有期徒刑、拘役或五百元以下罰金
                        。
